臺灣高等法院高雄分院刑事判決　　　　　九十一年度上易字第六四五號
　　上訴人　台灣高雄地方法院檢察署檢察官
　　上訴人
　　即被告　乙○○
右上訴人因被告竊盜案件，不服臺灣高雄地方法院九十一年度易字第五三四號中華民
國九十一年三月二十一日第一審判決（起訴案號：臺灣高雄地方法院檢察署九十年度
偵字第二三一七四號、併辦案號：同署九十一年度偵字第一六七五號），提起上訴（
併辦案號：同署九十年度偵字第二三五二０號），本院判決如左：
      主      文
原判決撤銷。
乙○○連續於夜間侵入有人居住之建築物竊盜，累犯，處有期徒刑壹年。
鑰匙壹支沒收。
      事      實
一、乙○○有多次竊盜及贓物罪前科，最近一次於民國（下同）八十八年六月十七日
    ，犯贓物罪，又於八十七年一月十一日犯竊盜罪，經本院先後判處有期徒刑五月
    及十月，嗣經定執行刑一年二月，於九十年五月十六日執行完畢，仍不思悔改，
    復基於意圖為自己不法所有之概括犯意，於九十年十一月廿四日廿一時許，在高
    雄市三民區○○○路四六三號前，持其所有之鑰匙一支，以開啟電門方法竊取戊○○所有車牌ＺＪＷ－九０六號輕型機車一輛，得手後留供己用，嗣於九十年十
    二月六日十九時四十五分許，騎乘該機車行經高雄市○○區○○路與南台路口，
    為警查獲，並扣得上開其所有之鑰匙一支；又於九十年十二月八日廿二時許，在
    高雄市○○區○○路與六合路口，竊取歐倫君所有之車牌ＵＪＯ－八八七號輕型
    機車一輛，得手後，借與不知情之翁乾齊（經不起訴處分）騎用，翁乾齊於九十
    年十二月十二日十六時許，騎乘該機車行經高雄市楠梓區○○○路與中華路口為
    警查獲；又於九十一年一月十一日凌晨零時卅分許，至高雄市三民區○○○路一
    ００號高雄醫學大學附設中和紀念醫院八樓八Ａ十五之一病房探病時，竊取同病
    房內甲○○所有置於病房置物櫃上之摩托羅拉手機一支，得手後，復於同日凌晨
    三時許，侵入該醫院七樓七Ａ病房，竊取丙○○○所有置於病房抽屜內之ＳＡＧ
    ＥＭ牌手機一支，得手後，正欲離去時，為丙○○○發覺，自病房內追出，而為
    民眾逮捕，報警查獲。
二、案由高雄市政府警察局三民第一分局、楠梓分局移送臺灣高雄地方法院檢察署檢
    察官偵查後聲請簡易判決處刑，及移送併案審理。
      理      由
一、訊據被告乙○○對於前開連續竊盜之事實，供承不諱，核與被害人戊○○、甲○○、丙○○○指訴之失竊情節相符，被害人歐倫君部分，並據證人丁○○證實，
    復有車輛竊盜資料個別查詢報表、車輛協尋證明單、贓物認領保管收據二紙、照
    片二幀附卷可稽，及被告所有供行竊機車之鑰匙一支扣案可佐。是被告之上開自
    白，與事實相符，事證明確，被告之犯行洵堪認定。
二、查被告意圖為自己不法之所有，竊取戊○○、歐倫君之機車，及竊取甲○○之手
    機部分，係犯刑法第三百二十條第一項之普通竊盜罪，其於夜間侵入有人居住之
    病房建築物，竊取丙○○○所有之手機部分，係犯刑法第三百二十一條第一項第
    一款之加重竊盜罪。被告先後多次犯行，時間緊接，犯基本構成要件同一之罪，
    顯係基於概括犯意反覆為之，應依連續犯規定，以加重竊盜一罪論，並加重其刑
    。被告竊取歐倫君之機車及竊取甲○○、丙○○○之手機部分，雖未經檢察官起
    訴，因與起訴部分有連續犯之裁判上一罪關係，為起訴效力所及，自應併予審理
    。又被告有如事實欄所載之前科，於九十年五月十六日受有期徒刑之執行完畢，
    為被告所供承，並有臺灣高等法院被告全國前案紀錄表可按，茲於五年內有犯有
    期徒刑之竊盜罪，應依累犯規定，加重其刑，並遞加之。
三、原審論處被告罪刑，固無不合，惟就被告竊取丙○○○部分，認係犯普通竊盜罪
    ，又未就另起訴效力所及之竊取歐倫君之機車部分犯行，一併審理：均有未洽。
    檢察官上訴意旨指摘原判決不當，為有理由，自應將之撤銷改判。爰審酌被告有
    多次竊盜為贓物前科，另行欠債，又連續多次竊取他人贓物，檢察官於九十年十
    二月卅一日聲請簡易處刑後，又再次行竊，足見不知悔改，惡性非輕，姑念犯罪
    後坦承犯行，態度尚好等一切情狀，量處如主文所示之刑。扣押之鑰匙  一支，
    為被告所有供犯罪所用之物，為被告所陳明，爰依法宣告沒收。
據上論結，應依刑事訴訟法第三百六十九條第一項前段、第三百六十四條、第二百九
十九條第一項前段、刑法第三百二十一條第一項第一款、第五十六條、第四十七條、
第三十八條第一項第二款，判決如主文。
本案經檢察官陳新慶到庭執行職務。
中    華    民    國        九十一      年      六      月     十八     日
 臺灣高等法院高雄分院刑事第五庭
                                  審判長法官  吳水木
                                        法官  趙文淵
                                        法官  洪慶鐘
右正本證明與原本無異。
不得上訴。
                                      書記官  彭筱瑗
中    華    民    國        九十一      年      六      月     十九     日
附錄：本判決論罪科刑法條：
刑法第三百二十一條第一項第一款
犯竊盜罪而有左列情形之一者，處六月以上五年以下有期徒刑：
一、於夜間侵入住宅或有人居住之建築物、船艦或隱匿其內而犯之者。
                                                                      Ｈ
